臺灣新北地方法院行政訴訟判決
111年度交字第340號
原      告  林忠欽  


被      告  新北市政府交通事件裁決處
                      設新北市○○區○○路○段000號2樓
上一代表人  李忠台    住同上
訴訟代理人  黃曉妍律師
上列當事人間交通裁決事件，原告不服被告中華民國111年4月19
日新北裁催字第48-CM0000000號裁決，提起行政訴訟，本院判決
如下：
    主  文
一、原告之訴駁回。
二、訴訟費用新臺幣300元由原告負擔。
    事實及理由
壹、程序方面：查本件係原告不服被告所為道路交通管理處罰條
    例第8條的裁決而提起撤銷訴訟，依行政訴訟法第237條之1
    ，應適用交通裁決事件訴訟程序，而本件因卷證資料已經明
    確，本院依同法第237條之7規定之裁量，於是不經言詞辯論
    ，直接裁判。
貳、實體方面：
一、爭訟概要：緣原告林忠欽駕駛車牌號碼000-0000號自用小客
    車（下稱系爭汽車），於民國（下同）111年2月25日16時37
    分，行經新北市鶯歌區中正一路與中正一路建德巷口時，因
    有「駕車行經有燈光號誌管制之交岔路口闖紅燈」之違規行
    為，經新北市政府警察局三峽分局（下稱舉發機關）執勤員
    警親眼目睹，且當時客觀上有不能或不宜攔查之困難，執勤
    員警遂記明違規車輛號牌後於111年3月3日填製新北市警交
    大字第CM0000000號舉發違反道路交通管理事件通知單（下
    稱舉發通知單）逕行舉發車主，記載應到案日期為111年4月
    17日前，案件並於111年3月3日入案移送被告處理。車主收
    受舉發通知單後，即由原告代為於111年3月8日向被告提出
    申訴不服舉發，經被告函請舉發機關重新查證後，舉發機關
    即以111年3月22日新北警峽交字第1113660682號函文回復，
    被告遂以111年3月30日新北裁申字第1115285031號函文通知
    車主及駕駛人審查結果，車主嗣於111年4月19日辦理違規移
    轉駕駛人事宜，被告於受理歸責申請後，當日即檢送舉發通
    知單及相關資料於原告，原告亦於同日向被告申請製開裁決
    ，被告遂於當日依原告申請及上開查證結果，按道路交通管
    理處罰條例第53條第1項及第63條第1項（即第63條第1項第3
    款）等規定，以111年4月19日新北裁催字第48-CM0000000號
    違反道路交通管理事件裁決書（下稱原處分）裁處原告罰鍰
    新臺幣（下同）2,700元整，並記違規點數3點。原告不服原
    處分，於是提起本件行政撤銷交通裁決訴訟。
二、原告主張及聲明：
(一)原告主張要旨：
  1.依照舉發機關111年3月22日新北警峽交字第1113660682號函
    說明二所引「内政部警政署交通違規稽查與輕微違規勸導作
    業注意事項」（下稱注意事項），其中肆、具體作法一、交
    通違規稽查（一）逕行舉發 2.以「非固定式」科學儀器採
    證取締違規項目以下列為限：（1)蛇行、危險方式駕車或二
    輛以上之汽車競駛或競技（11)機車駕駛人附載人未依規定
    戴安全帽。當中未將闖紅燈納入可逕行舉發之項目。國內號
    誌路口時制設計中，有所謂「清道時間」為黃燈秒數加上全
    紅秒數，其目的為了確保通行車輛及行人擁有充裕時間安全
    通過路口。因路口時制設計有全紅時段存在，所以闖紅燈之
    違規舉發應採固定式相機(與路口號誌控制系統連動）方可
    準確掌握清道時間結束同時啓動闖紅燈照相功能，而非於黃
    燈時間一結束（尚在全紅清道時間即啓動拍照；反之員警採
    非固定式舉發即無法以人為判斷號誌是否仍在清道時間（全
    紅時段），而生爭議。另目前員警以逕行舉發闖紅燈作業係
    拍取違規車輛通過停止線前、中、後3張相片作為舉發標準
    ，此認定標準尚無明確依據，且此3張相片所經過的時間可
    能都還處於全紅時間段内，亦是爭議之所在。（依據交通部
    頒「道路交通標誌標線號誌設置規則」第231條號誌之燈號
    變換規定，行車管制號誌之黃色燈號時間設定，行車速限50
    (公里/小時）以下黃燈3秒、行車速限51-60(公里/小時)黃
    燈4秒及行車速限61(公里/小時）以上黃燈5秒。另行車管制
    號誌在黃色燈號結束後，應有1秒以上之全紅時間。全紅時
    間秒數計算，則視路口幾何條件而有不同，依近端停止線至
    遠端路段起點、平均車長、車速等計算因子設定全紅秒數。
    ）。
  2.次查前述注意事項肆、具體作法一、交通違規稽查（一）逕
    行舉發 5.:「照相採證明，應著制服於明顯處所公開執法，
    並將違規要件完整攝入。」，是日原告並未見舉發員警於路
    側明顯處執行逕行舉發作業，亦有違前述規定。
　3.又查，道路交通管理處罰條例7條之二：「汽車駕駛人之行
    為有下列情形之一，當場不能或不宜攔截製單舉發者，得逕
    行舉發：一、闖紅燈或平交道。」依舉發現場道路現況，該
    路段道路兩側均有充足之路肩空間，路口下游道路平緩開闊
    ，路側空間充足，又舉發時段非車流繁忙時段，實無不宜攔
    停之要件，有違前揭之規定。
　4.查本案違規地點係位於一彎道險下坡（坡度大於7%)路段終
    點處，且相隔約15公尺又有下一個號誌路口。經檢視舉發相
    片，原告於上游路口停止線前即已踩下煞車（相片中本車煞
    車燈亮起可證），主觀上並無闖紅燈之意圖，惟原告當時觀
    察後方車輛（車號000-0000)行車速度距離，並考量該路段
    為險下坡，為避免因急煞車導致後車追撞事故，故滑行通過
    路口。
　5.又查該路口黃燈時間為3秒，該路段速限為50公里（14公尺/
    秒），亦即當駕駛人於距離路口42公尺以上看見黃燈亮起時
    ，可以安全地在停止線前停車，但當駕駛人在距離路口停止
    線42公尺以内範圍内看見黃燈亮起，客觀上該距離無法順利
    於停止線前停車，加上此時駕駛人會產生猶豫要不要通過路
    口的情況，而造成違規，爰允宜檢討該路口號制時制設計有
    否將會將此一猶豫區間納入清道時間内考量。
　6.另因該路口係位於下坡路段，道路主管機關僅依道路交通標
    誌標線號誌設置規則第231條比照一般路口行車管制號誌之
    黃色燈號時間，速限50公里黃燈時間為3秒，未能考量該路
    口道路幾何條件（險下坡，煞車距離變長）及近年路口增設
    機車停等區（停車點提前，停車距離變短）等因素，將路口
    黃燈時間予以適度延長，致駕駛人無法依規在黃燈時間結束
    前於機車停等區前停下，客觀不能防避闖紅燈。道路主管機
    關號誌黃燈時間設計未當之過失，造成駕駛人非故意違規而
    遭舉發單位告發，允宜檢討改善。
　7.被告答辯書第7頁『 答辯理由-七、第3行，執勤地點位「鶯
    歌區中正一路450號」；第7行…且當時已為下班顛峰時段，
    綜合考量後認客觀上有不宜當場舉發之困難…』，有關執勤地
    點經查閱google map，該地址係位於入彎道前，位於入彎坡
    頂之下，應無法目視原告車輛於中正一路-建德巷路口闖紅
    燈；又舉發時間部分，依舉發通知單所違規時間16時37分，
    亦非一般所述上、下班尖峰時段，顯係舉發單位為合理其不
    當舉發行為之推託之辭。
　8.本案違規地點係鶯歌區「中正一路－建德巷口」，行車方向
    係由鶯歌往樹林方向，該路口前100公尺係一彎道之險降坡
    （舉發相片中），車輛車頭及車尾相對位置即知係一坡道路
    段，惟新北市政府養護工程處不查，函覆被告之公函說明該
    路段平緩無行車安全疑慮；又被告答辯狀第5頁『答辯理由-
    九、第15-17行，經函詢新北市政府養護工程處，其就此以
    「經查該路段(中正一路與建德巷口)屬平緩無行車安全疑慮
    …」亦引用錯誤之陳述，顯與違規地點之道路線型不符，恐
    影響貴院判決及原告之權益。
(二)聲明:原處分撤銷。
三、被告答辯及聲明：
(一)被告答辯要旨：
  1.經查，員警申訴答辯報告表，員警於111年2月25日16時至18
    時擔服專責逕舉重大交通違規勤務，執勤地點位「鶯歌區中
    正一路450號」，於16時37分許，目睹原告駕駛系爭汽車行
    經中正一路與中正一路建德巷口時，無視路口紅燈號誌逕行
    闖越停止線直行至銜接路段，惟考量系爭路段為鶯歌往返樹
    林重要幹道且當時已為下班顛峰時段，綜合考量後認客觀上
    有不宜當場舉發之困難，遂於取證後依道路交通管理處罰條
    例第7條之2逕行舉發，其舉發行為合乎正當法律程序之要求
    。
  2.檢視本件違規採證照片(①-③)，於採證照片①，可見系爭路口
    號誌已顯示為圓形紅燈，而系爭汽車仍位於該路段機車停等
    格後方，尚未抵達路口停止線，爾後於採證照片②，路口號
    誌仍顯示為紅燈，原告駕駛系爭汽車闖越路口停止線駛進停
    止線與行人穿越道間，而於採證照片③，可見系爭汽爭繼續
    直行往銜接路段行駛，是核其行為符合交通部109年11月2日
    交路字第1095008804號函就闖紅燈定義，且上述違規行為均
    遭當時值勤員警目睹，參酌臺北高等行政法院108年度交上
    字第338號判決意旨，員警證詞亦得作為認定規事實之證據
    之用，故綜上事證，堪認原告於旨揭路口確有「闖紅燈」之
    違規，被告據此依處罰條例第53條第1項規定作成本件裁罰
    處分，洵屬合法。
  3.原告固以「當日員警並未於路側明顯處執行勤務，有違內政
    部警政署交通違規稽查與輕微違規勸導注意事項規定(下稱
    注意事項)」、「考量系爭路段為險下坡，未免與後車發生
    追撞意外，故滑行通過路口」為由主張撤銷本件處分。經查
    ，關於旨揭注意事項規定，以「非固定式」科學儀器採證違
    規時，其執勤地點、項目應經主管核定，非經主管准許，不
    得以便衣執勤；照相採證時，應著制服於明顯處所公開執法
    ；執行非固定式測速照相人員須穿著制服，使用非巡邏車時
    ，車輛須有明顯標誌等語，固非無見，惟該注意事項業經內
    政部警政署於108年12月31日以警署交字第10801763712號函
    停止適用，是本件違規行為時系爭注意事項既已停止適用，
    即無舉發機關未依系爭注意事項規定而違反依法行政原則之
    情形；另關於系爭路段為險下坡路段一事，經被告函詢新北
    市政府養護工程處，其就此以:「經查該通行路段(中正一路
    與建德巷口)屬平緩無行車安全疑慮…。」說明，原告所指位
    避免後車追撞等語顯僅推諉卸責之詞，並不足取，是原告主
    張均不足作為解免其行政法上義務之事由，不影響本件違規
    事實成立之認定，原處分之作成並無違誤，自應予以維持。
  4.再者，原告既為合法考領汽車駕駛執照之人，有汽車車籍查
    詢資料及駕駛人基本資料為憑，其對上述規定應知之甚詳，
    並應確實遵守。是原告前揭所述，無非單方所執之詞，委無
    足取。綜上所述，被告依法裁處，應無違誤，原告之訴為無
    理由。
(二)聲明:原告之訴駁回。
四、爭點：
(一)被告認原告駕駛系爭汽車，於111年2月25日16時37分，行經
    新北市鶯歌區中正一路與中正一路建德巷口時，有「駕車行
    經有燈光號誌管制之交岔路口闖紅燈」之違規行為，以原處
    分裁罰原告，是否合法有據？
(二)原告主張員警以非固定式相機拍照，有可能當時是在清道時
    間(即全紅時段)拍攝，而依內政部警政署交通違規稽查與輕
    微違規勸導作業注意事項規定，員警非在路口明顯處執法已
    有違規，並且闖紅燈非屬可逕行舉發之項目，又舉發違規路
    段是下坡路段，其無法在黃燈結束前在停止線前停下，而員
    警執勤位置，並無法看見其闖紅燈，且現場路側空間充足，
    車流亦非繁忙，員警當時並非當場不能或不宜當場攔查舉發
    等情為由，訴請撤銷原處分，是否有理可採?
五、本院之判斷：
(一)前提事實：原告駕駛系爭汽車，於111年2月25日16時37分，
    行經新北市鶯歌區中正一路與中正一路建德巷口時，因有「
    駕車行經有燈光號誌管制之交岔路口闖紅燈」之違規行為，
    經舉發機關執勤員警親眼目睹，惟上開路段為鶯歌往返樹林
    重要幹道，且當時客觀上有不能或不宜攔查之困難，執勤員
    警遂記明違規車輛號牌後於111年3月3日製單逕行舉發車主
    ，記載應到案日期為111年4月17日前，案件並於111年3月3
    日入案移送被告處理。車主收受舉發通知單後，即由原告代
    為於111年3月8日向被告提出申訴不服舉發，經被告函請舉
    發機關重新查證後，舉發機關即以111年3月22日新北警峽交
    字第1113660682號函文回復，被告遂以111年3月30日新北裁
    申字第1115285031號函文通知車主及駕駛人審查結果，車主
    嗣於111年4月19日辦理違規移轉駕駛人事宜，被告於受理歸
    責申請後，當日即檢送舉發通知單及相關資料於原告，原告
    亦於同日向被告申請製開裁決，被告遂於當日依原告申請及
    上開查證結果，按道路交通管理處罰條例第53條第1項及第6
    3條第1項（即第63條第1項第3款）等規定，以原處分裁處原
    告罰鍰2,700元整，並記違規點數3點等情，此有本案舉發通
    知單、採證照片、違規歷史資料查詢報表、交通違規申訴資
    料、舉發機關111年3月22日新北警峽交字第1113660682號函
    、被告111年3月30日新北裁申字第1115285031號函、違規移
    轉駕駛人申請書、被告檢送舉發通知單及相關資料予原告之
    送達證書、原處分書、新北市政府警察局三峽分局111年10
    月26日新北警峽交字第1113689717號函、新北市政府警察局
    三峽分局受理舉發違反道路交通管理事件答辯報告表、新北
    市政府養護工程處111年10月28日新北養一字第1114878196
    號函、駕駛人基本資料、系爭汽車車籍查詢等附卷可稽（分
    見本院卷第183頁下方、第183頁上方至第184頁及第217頁、
    第187頁至第189頁、第195頁、第197頁至第198頁、第199頁
    至第200頁、第201頁、第203頁及第205頁、第207頁、第211
    頁至第212頁、第213頁、第221頁、第223頁、第225頁），
    核可認定為真實。
(二)被告認原告駕駛系爭汽車，於111年2月25日16時37分，行經
    新北市鶯歌區中正一路與中正一路建德巷口時，有「駕車行
    經有燈光號誌管制之交岔路口闖紅燈」之違規行為，以原處
    分裁罰原告，核屬合法有據。
　1.應適用之法令：
　⑴按道路交通標誌標線號誌設置規則(下稱設置規則)第170條第
    1項前段、第206條第1項第5款第1目則分別規定：「停止線
    ，用以指示行駛車輛停止之界限，車輛停止時，其前懸部分
    不得伸越該線。」、「行車管制號誌各燈號顯示之意義如左
    ：五、圓形紅燈（一）車輛面對圓形紅燈表示禁止通行，不
    得超越停止線或進入路口。」，核上開設置規則，乃係依道
    路交通管理處罰條例第4條第3項之授權而訂定，就其標誌、
    標線、號誌之設置目的，在於提供車輛駕駛人及行人有關道
    路路況之警告、禁制、指示等資訊，以便利行旅及促進交通
    安全，其規定內容明確，並無牴觸法律之規定，依法即應加
    以適用。
　⑵次按交通部109年11月2日交路字第1095008804號函所檢送之
    交通部109年6月30日召開研商「闖紅燈行為之認定原則會議
    紀錄」所載之會議結論：「一、道路交通管理處罰條例有關
    闖紅燈行為之認定，本部曾以82年4月22日交路字第009811
    號函示面對圓形紅燈時超越停止線或闖紅燈之認定原則，經
    本次會議討論決議該函示應有檢討之需要，爰為促使駕駛人
    回歸於對標誌、標線之認知，同時兼顧執法技術層面與大眾
    接受程度，修正車輛『闖紅燈』行為之認定如下：（一）車輛
    面對圓形紅燈亮起後，仍超越停止線至銜接路段，含左轉、
    直行、迴轉及右轉（依箭頭綠燈允許行駛者除外）即視為闖
    紅燈之行為。（二）車輛面對圓形紅燈亮起後，車身仍超越
    停止線並足以妨害其他方向人（若有行人穿越道）、車通行
    亦視同闖紅燈；若僅前輪伸越停止線者，則視為不遵守標線
    指示。．．．」，而上開會議結論核屬交通部基於主管權責，
    就法令執行層面所為之解釋，與法律之本旨並無違誤，亦未
    抵觸母法，除「紅燈右轉」之行為業經另以道路交通管理處
    罰條例第53條第2項規範外，依法亦得予以援用。
　⑶再按汽車行駛至交岔路口，其行進、轉彎，應遵守燈光號誌
    ，道路交通安全規則第102條第1項第1款定有明文。至於汽
    車駕駛人駕車行經有燈光號誌管制之交岔路口闖紅燈者，處
    1,800元以上5,400元以下罰鍰；汽車駕駛人有違反同條例第
    53條規定之情形者，除依該條處罰鍰外，並予記違規點數3
    點，則為道路交通管理處罰條例第53條第1項及第63條第1項
    第3款所分別定有明文。
  ⑷末按違反道路交通管理事件統一裁罰基準及處理細則第1條規
    定：「本細則依道路交通管理處罰條例第92條第4項規定訂
    定之」、第2條第1項、第2項規定：「處理違反道路交通管
    理事件之程序及統一裁罰基準依本細則之規定辦理。前項統
    一裁罰基準，如附件違反道路交通管理事件統一裁罰基準表
    。」，核上開統一裁罰基準及處理細則之規定，就其立法目
    的及功能，乃為防止處罰機關枉縱或偏頗，依處罰條例第92
    條第4項所授權交通部會同內政部訂定「違反道路交通管理
    事件統一裁罰基準及處理細則」及其附件「違反道路交通管
    理事件統一裁罰基準表」，用以維持裁罰之統一性與全國因
    違反道路交通管理事件受處罰民眾之公平，不因裁決人員不
    同，而生偏頗，寓有避免各監理機關於相同事件恣意為不同
    裁罰之功能，並非法所不許，於憲法上保障人民財產權之意
    旨並無牴觸（此並有改制前之司法院大法官會議釋字第511
    號解釋意旨理由足資參照），並無違反法律保留原則。再依
    本件違規行為時點之違反道路交通管理事件統一裁罰基準表
    記載，小型車駕駛人行經有燈光號誌管制之交岔路口闖紅燈
    ，於期限內繳納或到案聽候裁決者，應處罰鍰2,700元，並
    記違規點數3點。核此規定，既係基於母法之授權而為訂定
    ，且就違反道路交通管理事件統一裁罰基準及處理細則附件
    所示統一裁罰基準表中有關道路交通管理處罰條例第53條第
    1項之裁罰基準內容（基準表就不同違規車種，其可能衍生
    危害交通安全之輕重不同，而區分有機車或小型車、大型車
    ，並就其是否逾越於期限內繳納或到案聽候裁決之期限不同
    ，分別裁以不同之罰鍰標準，其衍生交通秩序危害，既不相
    同，分別處以不同之罰鍰，符合相同事件相同處理，不同事
    件不同處理之平等原則。），並未牴觸母法，是被告自應依
    此基準而為裁罰。
  2.經查，本件舉發員警於111年2月25日16時至18時擔服專責逕
    舉重大交通違規，在新北市○○區○○○路000號逕舉，而在違規
    地點前方設有連續彎路及慢標誌，且此路段已設有多事故路
    段標誌，原告既領有本國合法駕照，理應了解上標誌意義，
    依採證照片內容，系爭路口燈光號誌已為紅燈時，系爭汽車
    尚未駛至停止線，而系爭汽車於路口燈光號誌仍為紅燈逕自
    超越停止線直行，系爭汽車確有闖紅燈之違規行為等情，此
    業據新北市政府警察局三峽分局受理舉發違反道路交通管理
    事件答辯報告表記載綦詳在案（見本院卷第213頁），核與
    卷附舉發機關111年3月22日新北警峽交字第1113660682號函
    文說明三（見本院卷第197頁）所述大致相符，復觀諸被告
    答辯狀檢送之採證照片（見第183頁上方至第184頁及第217
    頁）所示，可知於照片顯示時間2022年2月25日16時37分許
    ，見本件系爭汽車（即照片內以黃色箭頭所標示之營業小客
    車）尚未行駛至停止線以前之機車停等區前，前方路口號誌
    燈即已為紅燈禁止通行之狀態，然該系爭汽車卻不遵守前方
    紅燈之指示，逕自往前直行穿越舉發違規路口等情，核與前
    揭新北市政府警察局三峽分局受理舉發違反道路交通管理事
    件答辯報告表所載相符，準此足證，原告駕駛所有系爭汽車
    ，於111年2月25日16時37分，行經新北市鶯歌區中正一路與
    中正一路建德巷口時，確有「駕車行經有燈光號誌管制之交
    岔路口闖紅燈」之違規行為無誤，被告據此以原處分裁罰原
    告，即核屬合法有據。
(三)原告主張員警以非固定式相機拍照，有可能當時是在清道時
    間(即全紅時段)拍攝，而依內政部警政署交通違規稽查與輕
    微違規勸導作業注意事項規定，員警非在路口明顯處執法已
    有違規，並且闖紅燈非屬可逕行舉發之項目，又舉發違規路
    段是下坡路段，其無法在黃燈結束前在停止線前停下，而員
    警執勤位置，並無法看見其闖紅燈，且現場路側空間充足，
    車流亦非繁忙，員警當時並非當場不能或不宜當場攔查舉發
    等情為由，訴請撤銷原處分，均屬無理，不可採。
　1.查，原告雖主張：舉發員警以非固定式相機拍照，有可能當
    時是在清道時間(即全紅時段)拍攝等情。然查，不論舉發員
    警是否在路口號誌燈之全紅時段所拍攝，行經該路口之車輛
    遇前方號誌為紅燈時，本即不應繼續往前行駛穿越路口，即
    使路口號誌為清道時間亦是如此，是以，原告上開主張，自
    難採為撤銷原處分之理由。
　2.次查，原告復主張：依內政部警政署交通違規稽查與輕微違
    規勸導作業注意事項規定，員警非在路口明顯處執法已有違
    規，且闖紅燈亦非屬可逕行舉發之項目等情。惟查，就原告
    主張之內政部警政署交通違規稽查與輕微違規勸導作業注意
    事項規定，乃業經內政部警政署108年12月31日警署交字第1
    0801763712號函停止適用，則原告主張之依據，已不可採。
    況且，參酌本院卷第217頁所附之採證照片所示，即可推知
    舉發員警所拍攝之位置，應是在系爭汽車所行駛之道路旁，
    如此舉發員警即是在明顯之公開處所執行取締交通違規勤務
    。另外，依違反道路交通管理事件統一裁罰基準及處理則第
    10條第2款規定「交通勤務警察或依法令執行交通稽查任務
    人員，對於違反道路交通管理事件之稽查，應認真執行；其
    有不服稽查而逃逸之人、車，得追蹤稽查之。前項稽查，查
    獲違反道路交通管理事件之舉發方式如下：二、逕行舉發：
    依本條例第七條之二規定之舉發。」，可知執勤員警倘若依
    道路交通管理處罰條例第7條之2規定所為之舉發，即屬逕行
    舉發，而依道路交通管理處罰條例第7條之2第1項第1款規定
    「汽車駕駛人之行為有下列情形之一，當場不能或不宜攔截
    製單舉發者，得逕行舉發：一、闖紅燈或平交道。」，亦可
    知路交通管理處罰條例第7條之2第1項亦將闖紅燈列為得逕
    行舉發之情形。是以，原告前開主張事由，核屬無據，均不
    可採。
　3.至於原告雖又主張：舉發違規路段是下坡路段，其無法在黃
    燈結束前在停止線前停下等情為辯。然查，本件舉發違規路
    段縱使為下坡路段，惟依新北市政府警察局三峽分局受理舉
    發違反道路交通管理事件答辯報告表所載：「……在違規地點
    前方設有連續彎路及慢標誌……」（見本院卷第213頁），可
    知在舉發違規路段已設有提醒行經該處之車輛駕駛人應減速
    慢行，則參以本院卷第183頁上方至第184頁所附之採證照片
    所示，可知舉發當時另有一輛黑色自用小客車亦行駛在系爭
    汽車正後方之外側車道上，且兩車大約僅有一個半車身長度
    之距離，然當系爭汽車繼續往前行駛闖越紅燈號誌時，該黑
    色自用小客車即可停在機車停等區前等候紅燈，則行駛在相
    同路段且與其相距僅有一個半車身長度之該黑色自用小客車
    ，既可在停止線前煞車停等紅燈，衡諸常情，本件系爭汽車
    豈有無法在停止線前停等紅燈之理，如此，原告上開此部分
    主張，顯與常情有違，亦難採之。
　4.此外原告另主張：依員警執勤位置，既無法看見其闖紅燈，
    且現場路側空間充足，車流亦非繁忙，員警當時並非當場不
    能或不宜當場攔查舉發等情。惟查，首先觀諸本院卷第217
    頁所附之採證照片所示，明顯可見舉發當時執勤員警拍攝該
    系爭汽車時，既未有任何障礙物遮蔽執勤員警之拍攝。如此
    ，亦可推知依該執勤員警所在之位置觀察，應可清楚看見本
    件系爭汽車闖紅燈之違規經過，是原告前揭主張依員警執勤
    位置，既無法看見其闖紅燈，已非事實，不可採。至於原告
    所稱現場路側空間充足，車流亦非繁忙，員警當時並非當場
    不能或不宜當場攔查舉發等情，然依新北市政府警察局三峽
    分局受理舉發違反道路交通管理事件答辯報告表所載：「……
    該處為下坡路段，如上該處為鶯歌往返樹林重要幹道，且當
    時已為下班巔峰時迄，有不能或不宜攔查之困難……」（見本
    院卷第213頁），並細觀卷附採證照片（見本院卷第183頁上
    方）所示，可知在舉發違規現場路口右側為公車專用停車區
    及機車慢車道，並非如原告所稱路邊有充足之空間，而此道
    路又為鶯歌往返樹林重要幹道，倘若員警當時攔查該系爭汽
    車，勢必阻礙現場道路之車流，即有當場不宜攔查舉發之情
    形，是以，員警依道路交通管理處罰條例第7條之2第1項第1
    款規定，採取逕行舉發，乃屬合法妥適。從而，原告以現場
    路側空間充足，車流亦非繁忙，員警當時並非當場不能或不
    宜當場攔查舉發等情而為主張，亦屬無理難採。
(四)本件判決事證基礎已臻明確，兩造其餘攻擊防禦方法及訴訟
    資料經核與本案爭點無涉，或對於本件判決結果不生影響，
    爰無庸一一再加論述，爰併敘明。
(五)本件第一審裁判費新臺幣300元，應由敗訴之原告負擔，所
    以確定如主文第2項所示。
六、結論：原處分並無違誤，原告訴請撤銷為無理由，應予駁回
    。
中　　華　　民　　國　　111 　年　　12　　月　　20　　日
                  行政訴訟庭  法  官  楊志勇
上為正本係照原本作成。
如不服本判決，應於判決送達後20日內，向本院提出上訴狀，上
訴狀並應記載上訴理由，表明關於原判決所違背之法令及其具體
內容或依訴訟資料可認為原判決有違背法令之具體事實，並繳納
上訴費新臺幣750元。 其未表明上訴理由者，應於提出上訴後20
日內向本院補提理由書（上訴狀及上訴理由書均須按他造人數附
繕本），如逾期未提出上訴理由書者，本院毋庸再命補正，由本
院逕以裁定駁回上訴。
                              書記官  李懿淳
中　　華　　民　　國　　111 　年　　12　　月　　20　　日